# 请教陈版主：该业务AA公司在购买日如何编制长期股权投资与CC公司的净资产抵销分录

提问人：accacc1996 时间：2020-10-30 08:05:05
请教陈版主：“问题3-2-84”该业务中A公司在购买日如何编制长期股权投资与C公司净资产的抵销分录？给您添麻烦了
问题3-2-84（以子公司控股股权对被购买方增资实现对被购买方非同一控制下合并的处理）
以子公司控股股权对被购买方增资，实现对被购买方非同一控制下合并，应如何进行会计处理？
背景：
母公司A，原持有子公司B的80%股权，投资成本8,000万元（B公司注册资本为10,000万元），B公司的净资产在母公司A的合并报表层面的价值（如A原先系以非同一控制下合并方式取得B的控制权，则为以原购买日公允价值为基础持续计算的金额；其他情况为B公司自身的账面价值）为12,500万元，该B公司80%股权的整体公允价值为20,000万元（按比例推算，B公司的整体公允价值为20,000÷80%=25,000万元）。
另有非关联公司C，可辨认净资产公允价值为11,000万元，整体公允价值（包含商誉因素在内）为12,000万元。A公司和B公司原先与C无关联方关系，A公司原先并不持有C的股份。
现A公司以其所持有的B公司80%股权作价20,000万元，对C公司增资。由于C公司原先的整体公允价值为12,000万元，而B公司80%股权的公允价值为20,000万元，因此增资后A公司持有C公司的62.5%股权（=20,000/(12,000+20,000)×100%），A公司由此可以对C公司实施控制，构成一项非同一控制下企业合并。重组完成后，B公司成为C公司的子公司，C公司持有B公司的80%股权。

回答人：chenyiwei
这应该没有特殊问题，就是常规的可辨认净资产公允价值调整、抵销长期股权投资成本，计算少数股权（少数股东在子公司可辨认净资产中所享有的份额）和确认商誉。